臺灣臺北地方法院民事裁定　　九十年度小上字第一六一號
　　上　訴　人　乙○○
　　被　上訴人　甲○○
右當事人間請求損害賠償事件，上訴人對於中華民國九十年九月七日本院台北簡易庭
九十年度北小字第三八０號第一審小額民事判決提起上訴，本院裁定如左：
    主      文
上訴駁回。
第二審訴訟費用新台幣佰零肆元伍角由上訴人負擔。
    理      由
一、按對於小額程序第一審裁判之上訴或抗告，非以其違背法令為理由，不得為之，
    民事訴訟法第四百三十六條之二十四第二項定有明文。又依同法第四百三十六條
    之三十二第二項準用第四百六十八條規定，判決不適用法規或適用不當者，為違
    背法令；而判決有同法第四百六十九條第一款至第五款情形之一者為當然違背法
    令。是當事人提起上訴，如依同法第四百三十六條之二十五規定，以小額程序之
    第一審判決有不適用法規或適用法規不當為理由時，其上訴狀或理由書應該具體
    指摘，並揭示該法規之條項或其內容，若係成文法以外之法則，應揭示該法則之
    旨趣，倘為司法院解釋或最高法院之判例，則應揭示該判解之字號或其內容，或
    揭示如何當然違背法令之事實；又，若當事人以原審判決違背經驗法則、證據法
    則為理由，提起上訴者，其上訴狀或其理由書應有具體之指摘，並揭示該經驗法
    則、證據法則，上訴狀如未依此項方法表明者，即難認為已對第一審判決之違背
    法令有具體之指摘。上訴狀或理由書如未依此項方法表明，或其所表明者，顯與
    上開法條規定之情形不相合時，即難認為已對小額程序之第一審判決之違背法令
    有具體之指摘，其上訴自難認為合法，即屬不應准許，應予駁回。（最高法院二
    十六年度鄂上字第二三六號判例、最高法院七十一年度臺上字第三一四號、七十
    一年台上字第四八０號判例參照）。
二、本件上訴人對原審判決提起上訴，其上訴理由略以：
（一）本人行車至無號誌與未劃分幹支道之交岔路口，定會停看慢行，原審判決書「
      理由要領」之中謂上訴人轉彎車未讓直行車先行，請查明事故地點，上訴人轉
      彎處「右方是分向限制的右向方向道」、「左方是單向左方單行道」，何來直
      行車，請求查明。
（二）被上訴人逆向行駛，且於九十年四月三日第一次開庭時當庭承認，有開庭談話
      錄音可稽，且上訴人申請台北市車輛行車事故鑑定委員會鑑定結果，證明上訴
      人係跨越分向限制線行駛，有鑑定報告書可稽，上訴人逆向之過失造成上訴人
      之車輛受損。為此請求廢棄原判決云云。
三、經查，原審判決認定「：：：可判定原告車當時係跨越分向限制線行駛，有台北
    市車輛行車事故鑑定委員會鑑定報告書在卷可稽，被告主張原告就本件車禍之發
    生，亦與有過失，亦堪認定，本院認兩造均違反道路交通安全規則之特別規定，
    ：：：原告應負擔十分之五之過失責任。」（原審判決理由要領一第二項第六行
    至第九行參照），由上開說明，即屬詳為論斷被上訴人有逆向行駛應負與有過失
    之責任，是該部分乃為事實上之認定，自屬法院之職權行使；而上訴人未具體揭
    示其所稱該等法則之旨趣，及具體指摘原審判決究係違反何種經驗或論理法則，
    實難謂上訴人業已合法表明「原判決有違背法令」之上訴理由。次查，小額訴訟
    程序並無準用民事訴訟法第四百六十九條第六款之規定，倘若原審有判決不備理
    由或理由矛盾之情者，亦非當然違背法令之情形；上訴人另謂「事故地點，上訴
    人轉彎處『右方是分向限制的右向方向道』、『左方是單向左方單行道』，何來
    直行車，請求查明。」云云。惟原審判決係認定「原告起訴主張被告於八十九年
    十一月二十九日七時許，駕駛：：：自用小客車，沿忠孝東路四段四十九巷四弄
    ，由西向東行駛，行經大安路口，適有原告駕駛：：：自用小客車，沿大安路由
    南向北行駛，因被告經該路口欲左轉時，轉彎車未讓直行車先行，致閃避不及，
    原告之右前車頭與被告之左側車身撞及，原告之車輛受有損害之事實，業經本院
    函詢台北市政府警察局交通警察大隊屬實，有道路交通事故調查報告表、交通事
    故分析研判表、談話紀錄在卷可稽，堪信為真。」等語（原審判決理由要領一第
    一行至第七行參照），依前揭說明，此部分亦屬法院調查事實職權之行使，且已
    敘明何以認定被告有違反道路交通安全規則第一百零二條第一項第二款之車輛行
    至無號誌且未劃分幹支道之交岔路口，轉彎車應暫停讓直行車先行之規定之理由
    ，並無判決不備理由之處；且縱有判決不備理由之情，亦非為當然違背法令，上
    訴人此部分之主張於法無據。從而，上訴人對於本件小額程序之第一審判決提起
    上訴，核其上訴理由狀所載內容，不過係就原審取捨證據，認定事實之職權行使
    ，泛指摘其為不當，而非具體說明原審所為之論斷有何違反經驗法則與論理法則
    等情事，本件上訴尚難認為合法，爰依法裁定駁回其上訴。
四、本件訴訟費用額，依後附計算書確定如主文第二項所示金額。
五、據上論結，本件上訴為不合法，依民事訴訟法第四百三十六條之三十二第二項、
    第一項、第四百三十六條之十九第一項、第四百四十四條第一項前段、第九十五
    條、第七十八條，裁定如主文。
中　　　華　　　民　　　國　　九十一　　年　　　一　　　月　　　九　　　日
　　　　　　　　　　　　　　　　　　 民事第三庭審判長法官　 楊絮雲
                                     　　　　　法　　　官　 黃書苑
　　　　　　　　　　　　　　　　　　　　　　　 法　　　官　 張明輝
右正本證明與原本無異
不得抗告
中　　　華　　　民　　　國　　九十一　　年　　　一　　　月　　　九　　　日
　　　　　　　　　　　　　　　　　　　　　　　　書　記　官　周其祥
計　算　書
項　　　目　 　　　　　　　　　金　額（新台幣）　　　　　　　　備　　註
第二審裁判費                  貳佰零貳元伍角
第二審送達郵費                壹佰零貳元
合　　　　　計                佰零肆元伍角
